臺灣高等法院臺中分院刑事判決　　　　94年度上訴字第1012號
上　訴　人
即　被　告　甲○○
上列上訴人因毒品危害防制條例案件，不服臺灣臺中地方法院94
年度訴字第712號中華民國94年3月31日第一審判決（起訴案號：
臺灣臺中地方法院檢察署93年度毒偵字第5434號，移送併辦案號
：94年度毒偵字第1278、1439號）提起上訴，本院判決如下：
    主  文
原判決撤銷。
甲○○連續施用第一級毒品，累犯，處有期徒刑壹年貳月；扣案
之海洛因3小包（共淨重4點01公克、空包裝重0點92公克、純質
淨重共0點78公克）、海洛因1包（淨重0點2公克、空包裝重1點
87公克）均沒收銷燬之。
    事  實
一、甲○○前曾於民國（下同）87年間因違反麻醉藥品管理條例
    案件，經法院裁定送勒戒處所觀察、勒戒後，因認無繼續施
    用毒品之傾向，由法院判決免刑確定；又於同年間因施用毒
    品案件，經依法院裁定送勒戒處所觀察、勒戒後，因認無繼
    續施用毒品之傾向，由臺灣臺中地方法院檢察署檢察官處分
    不起訴確定；復於88年間因施用毒品案件，經依法院裁定令
    入戒治處所施以強制戒治，因強制戒治滿三個月後，其成效
    經評定為合格，再經法院裁定停止戒治，所餘戒治期間，付
    保護管束，惟其於該停止戒治期間內，因施用第二級毒品安
    非他命，經法院裁定撤銷停止戒治，迄至89年1月14日強制
    戒治期滿，而其施用毒品部分，亦經提起公訴，由法院分別
    判處有期徒刑八月及六月確定，於90年2月24執行完畢；其
    後復於91年間因施用毒品案件，經法院裁定令入戒治處所施
    以強制戒治，於92年10月13日強制戒治期滿，施用毒品部分
    ，則經法院分別判處有期徒刑六月及十月確定，二案經更定
    執行刑為有期徒刑一年二月確定，於93年10月1日縮短刑期
    執行完畢出監。詎甲○○仍不知悔改，復基於施用第一級毒
    品海洛因之概括犯意，先後於93年12月14日下午6時許、同
    年12月31日及94年2月20日凌晨1、2時許，在其位於臺中市
    ○○○路4段1號10樓212室之居住地及臺中市○區○○路188
    號大陽大飯店1003室，以將海洛因摻入香煙中點火吸食之方
    式，連續施用第一級毒品海洛因共3次。嗣先於93年12月14
    日下午7時5分許，為警在前揭現居地查獲，並扣得海洛因3
    小包（共淨重4點01公克、空包裝重0點92公克、純質淨重共
    0點78公克）；再於94年1月4日下午3時許，在臺中市○○區
    ○○路2段588號前為警查獲；其後復於94年2月22日下午3時
    30分許，為警在前揭大陽大飯店1003室查獲，並扣得海洛因
    1包（淨重0點2公克、空包裝重1點87公克），經採尿送驗而
    查悉上情。
二、案經臺中市警察局第三分局報請臺灣臺中地方法院檢察署檢
    察官偵查起訴及臺中市警察局第五分局、臺中市警察局移送
    臺灣臺中地方法院檢察署檢察官移送併案審理。
    理  由
一、右揭事實，業據上訴人即被告甲○○（下稱被告）迭於警詢
    、偵查及原審與本院審理時坦承不諱，並有海洛因4包扣案
    足證，且被告前後3次為警查獲後，經警採尿送驗之結果，
    均確呈海洛因代謝物嗎啡之陽性反應，復有詮昕科技股份有
    限公司之濫用藥物尿液檢驗報告、委託檢驗尿液代號與真實
    姓名對照認證表及中山醫學大學附設醫院藥物濫用檢測中心
    確認結果報告在卷可稽，而扣案之白色粉末3小包又1小包，
    經送鑑定之結果，確均係第一級毒品海洛因，3小包部分共
    淨重4點01公克，空包裝重0點92公克，純質淨重0點78公克
    ）、1包（淨重零點貳2公克、空包裝重1點87公克），亦有
    法務部調查局94年1月31日調科壹字第120015156號及94年4
    月20日調科壹字第120015593號鑑定通知書2件存卷可參，是
    足見被告上開自白，核與事實相符。本案事證明確，被告之
    上開犯行，洵堪認定。
二、核被告所為，係犯毒品危害防制條例第10條第1項之施用第
    一級毒品罪。其先後因施用而持有海洛因之低度行為，應為
    其施用之高度行為所吸收，均不另論罪。被告先後3次施用
    海洛因之犯行，時間緊接，犯罪構成要件相同，顯係基於概
　　括犯意為之，應依連續犯之規定論以一罪，並加重其刑。至
  　檢察官移送併案審理（94年度毒偵字第1278號、第1439號）
    即被告於93年12月31日及94年2月20日凌晨1、2時許，連續
    施用第一級毒品海洛因共2次之犯行部分，固未據公訴人起
    訴，惟此部分之犯罪事實與檢察官已起訴經論罪之部分，既
    具有連續犯之裁判上一罪關係，自為起訴效力所及，本院當
    應併予審究，附此敘明。又被告於87年間因違反麻醉藥品管
    理條例案件，經法院裁定送勒戒處所觀察、勒戒後，因認無
    繼續施用毒品之傾向，由法院判決免刑確定；又於同年間因
    施用毒品案件，經依法院裁定送勒戒處所觀察、勒戒後，因
    認無繼續施用毒品之傾向，由臺灣臺中地方法院檢察署檢察
    官處分不起訴確定；復於88年間因施用毒品案件，經依法院
    裁定令入戒治處所施以強制戒治，因強制戒治滿三個月後，
    其成效經評定為合格，再經法院裁定停止戒治，所餘戒治期
    間，付保護管束，惟其於該停止戒治期間內，因施用第二級
    毒品安非他命，經法院裁定撤銷停止戒治，迄至89年1月14
    日強制戒治期滿，而其施用毒品部分，亦經提起公訴，由法
    院分別判處有期徒刑八月及六月確定，於90年2月24日執行
    完畢；其後復於91年間因施用毒品案件，經法院裁定令入戒
    治處所施以強制戒治，而於92年10月13日強制戒治期滿，施
    用毒品部分，則經法院分別判處有期徒刑六月及十月確定，
    2 案經更定執行刑為有期徒刑一年二月確定，於93年10月1
    日縮短刑期執行完畢出監，此有臺灣臺中地方法院檢察署刑
    案資料查註紀錄表及臺灣高等法院被告全國前案紀錄表在卷
    可按，其於有期徒刑執行完畢後5年以內再犯本件有期徒刑
    以上之罪，為累犯，應依刑法第47條規定，遞加重其刑。
三、原審予以論罪科刑，固非無見，惟查：1、原判決理由中論
    載被告於91年10月13日強制戒治期滿，即遽認係有期徒刑執
    行完畢而論認為累犯（參原判決書5頁第8－9行），核與累
    犯要件不符，理由尚有欠妥；2、本件查扣之海洛因計有4包
    ，然原判決論證時始則載論扣案海洛因為1包，其後乃敘載
    為扣案海洛因3包（參原判決書第3頁理由欄第2行及第4頁第
    1－2行），前後互為齟齬，復與事實不符；3、扣案海洛因1
    包部分經送鑑結果為淨重0點2公克、空包裝重1點87公克，
    原判決載為毛重2公克，亦為不當；4、扣案勺子1支非屬被
    告所有，迭據被告於警詢、偵查及本院審理中供明，原審認
    係被告所有供犯罪所用之物而予沒收，並屬有誤。被告以原
    判決量刑過重執詞上訴，雖非可採，然原判決既有上揭可議
    ，仍屬無可維持，應由本院將原判決撤銷改判。爰審酌被告
    前經觀察、勒戒及強制戒治執行完畢，猶再施用毒品不輟，
    顯見其毒癮非淺，施用毒品除戕害自身健康外，對社會秩序
    亦產生不良影響，又其所施用之期間，以及犯罪後之態度等
    一切情狀，量處如主文第2項所示之刑，以示懲儆。扣案之
    海洛因3小包（共淨重4點01公克，空包裝重0點92公克，純
    質淨重0點78公克）及海洛因1包（淨重0點2公克、空包裝重
    1點87公克），係屬毒品危害防制條例第2條所管制之第一級
    毒品，應依毒品危害防制條例第18條第1項前段規定，宣告
    沒收銷燬之。至扣案之勺子1支，非屬被告所有，迭據被告
    於警詢、偵查及本院審理中供明，復非違禁物，爰不予宣告
    沒收，附此敘明。
據上論結，應依刑事訴訟法第369條第1項前段、第364條、第299
條第1項前段，毒品危害防制條例第10第1項、第18條第1項前段
，刑法第11條前段、第56條、第47條，判決如主文。
本案經檢察官乙○○到庭執行職務。
中　　華　　民　　國　　94　　年　　6 　　月　　28　　日
               刑事第三庭　　審判長法　官　林　欽　章
                                   法　官　廖　柏　基
                                   法　官　胡　忠　文
上列正本證明與原本無異。
如不服本判決應於收受送達後十日內向本院提出上訴書狀，其未
敘述上訴之理由者並得於提起上訴後十日內向本院補提理由書（
均須按他造當事人之人數附繕本）。
                                   書記官　巫　彥　佳
中　　華　　民　　國　　94　　年　　6 　　月　　29　　日
附錄論罪科刑法條：
毒品危害防制條例第十條第一項
施用第一級毒品者，處六月以上五年以下有期徒刑。
　　　　　　　　　　　　　　　　　　　　　　　　　　　Ｆ
